最高法院刑事判決　　　　　　一○○年度台上字第六八一八號
上　訴　人　高文哲
選任辯護人 廖德澆律師
上列上訴人因違反槍砲彈藥刀械管制條例等罪案件，不服台灣高
等法院中華民國九十九年九月三十日第二審判決（九十九年度上
訴字第二六九三號，起訴案號：台灣桃園地方法院檢察署九十八
年度偵字第二八三七八號），提起上訴，本院判決如下：
    主  文
上訴駁回。
    理  由
壹、關於意圖營利，媒介使未滿十八歲之人為性交易部分
按刑事訴訟法第三百七十七條規定，上訴於第三審法院，非以判
決違背法令為理由，不得為之。是提起第三審上訴，應以原判決
違背法令為理由，係屬法定要件。如果上訴理由書狀並未依據卷
內訴訟資料，具體指摘原判決不適用何種法則或如何適用不當，
或所指摘原判決違法情事，顯與法律規定得為第三審上訴理由之
違法情形，不相適合時，均應認其上訴為違背法律上之程式，予
以駁回。本件原審審理結果，認為上訴人高文哲違反兒童及少年
性交易防制條例之犯行明確，因而撤銷第一審該部分科刑之判決
，改判仍論處上訴人共同意圖營利，媒介使未滿十八歲之人為性
交易罪刑，已詳其調查、取捨證據之結果及憑以認定犯罪事實
之心證理由，並就上訴人否認犯行之供詞及所辯各語認非可採，
予以論述。查原判決係綜核上訴人之部分供述，證人Ａ女（綽號
「甲○」，姓名及年齡在卷）與陳吉成（綽號「機車」）等人之
證詞，及案內其他證據資料，分別定其取捨而資為判斷犯罪事實
，記明其認定之理由，所為論述並不悖乎經驗與論理法則。即使
Ａ女就每次性交易實得之報酬、上訴人搭載Ａ女從事性交易之次
數或地點，及以何種車輛接送等節之供述，前後略有不符，惟原
判決業已說明其認定其中之一部分為真實之論據，而予以採取，
究仍屬原審採證認事職權之適法行使，自無上訴意旨所指摘違背
證據法則，或理由不備、矛盾，或調查證據未盡之違法情形。而
Ａ女確係與上訴人媒介之男客從事性交易，證人陳吉成事後亦將
應支付予上訴人及Ａ女之款項，交付上訴人並部分轉交予Ａ女，
即上訴人亦自承有收受部分拆帳款項等情。則原判決依確認之事
實，說明上訴人所為該當於意圖營利，媒介使未滿十八歲之人為
性交易之罪名，其適用法則亦無違誤。本件陳吉成、黃瑞濱等人
媒介女子與男客從事性交易之犯行，並非因上訴人之供出而查獲
，已據台灣桃園地方法院檢察署函復原審在卷，上訴意旨執以指
摘原判決之量刑未及審酌其供出黃瑞濱賣淫集團之情，應非有據
。又原判決既未採用證人Ｂ女（姓名及年齡在卷，該部分業經原
判決不另為無罪之諭知）之供述作為Ａ女部分之證據，其於理由
欄壹、一，就該Ｂ女之證言得為證據之說明，即屬蛇足，雖有微
疵，仍不得資為第三審上訴之合法理由。至於其他上訴意旨所指
，不外置原判決所為明白論斷於不顧，仍持已為原判決指駁之陳
詞再事爭辯，或對於事實審法院取捨證據與自由判斷證據證明力
之職權行使，徒以自己之說詞，任意指為違法，或單純為事實上
枝節性之爭辯，要與法律規定得為第三審上訴理由之違法情形，
不相適合。其上開部分之上訴違背法律上之程式，應予駁回。
貳、關於違反槍砲彈藥刀械管制條例及寄藏禁藥等部分
查第三審上訴書狀，應述上訴之理由，其未述者，得於提起
上訴後十日內補提理由書於原審法院，已逾上述期間，而於第三
審法院未判決前仍未提出上訴理由書狀者，第三審法院應以判決
駁回之，刑事訴訟法第三百八十二條第一項、第三百九十五條後
段規定甚明。上訴人因違反槍砲彈藥刀械管制條例等罪案件，不
服原審判決，於民國九十九年十月十四日提起上訴，其中關於違
反槍砲彈藥刀械管制條例及寄藏禁藥甲基安非他命部分，並未
述理由，迄今逾期已久，於本院未判決前仍未提出。依上開規定
，其本部分上訴自非合法，應予駁回。又上開得上訴第三審部分
所提起之上訴既不合法，則與之有裁判上一罪關係、不得上訴第
三審之持有第二級毒品大麻部分所提起之上訴，亦非合法，應併
予駁回。
據上論結，應依刑事訴訟法第三百九十五條，判決如主文。
中    華    民    國  一○○  年   十二   月    八    日
                      最高法院刑事第九庭
                          審判長法官  賴  忠  星  
                                法官  呂  丹  玉  
                                法官  吳      燦  
                                法官  蔡  名  曜  
                                法官  葉  麗  霞  
本件正本證明與原本無異
                                      書  記  官  
中    華    民    國  一○○  年   十二   月   十四   日
                                                       s